Inventaris van het archief van het Ministerie van Buitenlandse Zaken na de bevrijding (Tweede Haags archief), 1945
Nationaal Archief, Den Haag
- Directie Juridische en Administratieve Zaken, G.
  - Administratieve zaken, G.2
    - Repatriëring, G.2.4
      - Stukken betreffende de repatriëring van oorlogsslachtoffers., 1945; 1227-1256; 23 omslagen en 7 stukken
        - Stukken betreffende het verzoek van de waarnemend rector-magnificus van de Leidse universiteit, W. van der Woude, om bespoediging van de repatriëring van nog in Duitsland verblijvende Leidse hoogleraren, 1229
          Oude code: 40
        - Stukken betreffende het aanbod van het Nederlandse Rode Kruis om zijn aandeel in de hulpverlening aan repatrianten te structureren en te vergroten, 1230
          Oude code: 83
        - Stukken betreffende het verzoek aan het Internationale Rode Kruis te Genève om bespoediging van de repatriëring van Nederlanders uit de Sowjetunie, 1231
          Oude code: 113
        - Stukken betreffende de repatriëring van Nederlanders, waaronder hun leider E.M. Meijers, uit Theresienstadt., 1232
          Oude code: 195, 230, 248, 521, 891, 2083, 2488
        - Stukken betreffende de ontzenuwing van het gerucht als zouden in Rusland achtergebleven Nederlanders na 7 juli door de Russen beschouwd worden als door Nederland aan hun lot overgelaten, waarna ze over deze personen zouden beschikken., 1233
          Oude code: 207, 481, 744, 1056, 2087
        - Brief aan het ministerie te Londen met het voorstel om aan de buitenlandse posten te berichten dat het Informatiebureau van het Nederlandse Rode Kruis te Den Haag de centrale instantie is voor informatie over repatrianten, 1234; stuk
          Oude code: 246
        - Stukken betreffende het verzoek van de Vakgroep Toonkunstenaars van de Nederlandse Federatie van Beroepsverenigingen van Kunstenaars om repatriëring uit Zwitserland van een aantal met name genoemde musici., 1235
          Oude code: 292, 564, 1108, 1958
        - Stukken betreffende een verzoek namens M.G.P.C. Ciolina te Cernon (F) om repatriëring, 1236
          Oude code: 394, 518
        - Stukken betreffende het verzoek van de Grote Advies-Commissie der Illegaliteit om bespoediging van de repatriëring van Nederlanders uit Duitsland, 1237
          Oude code: 437
        - Stukken betreffende het onderzoek naar de reden van de gevangenname van J. Spier in het kamp Theresienstadt (Tsjechoslowakije) ter voorkoming van zijn repatriëring., 1238
          Oude code: 560, 1561
        - Brief aan het Bureau Repatriëring van het Militair Gezag met het verzoek om contact met kolonel De Boer te Londen op te nemen bij de terugkomst in Nederland van de familie Warendorf uit Frankfurt/Oder, 1239; stuk
          Oude code: 563
        - Stukken betreffende het verzoek van prins Bernhard om terugkeer van mevrouw Terwisga uit het interneringskamp Skatas bij Göteborg., 1240
          Oude code: 580, 1019
        - Stukken betreffende het verzoek van J.A.J. van den Biesen te Genève om repatriëring, 1241
          Oude code: 706
        - Stukken betreffende het verzoek van M.M. Colijn te Amsterdam om repatriëring van haar tante, weduwe van de oud-premier te Ilmenau (D), 1242
          Oude code: 949
        - Stukken betreffende het verzoek van het Nederlandse Rode Kruis om in Londen medewerking van de Tsjechische vertegenwoordiger te krijgen ten behoeve van de terugkeer van I. Herz, 1243
          Oude code: 961
        - Staten van uit nazikampen bevrijde en gerepatrieerde Nederlanders, met geleidebrieven., 1244
          Oude code: 1127, 1174
        - Brief aan de chef Staf van het Militair Gezag betreffende het verzoek van A. de Jong te Bergentheim om bemiddeling ter overbrenging van zijn overleden zoon C.J. de Jong uit Duitsland., 1245
          Oude code: 1367
        - Circulaire aan de ambassadeurs te Brussel, Parijs en Bern met het verzoek om reisfaciliteiten te verlenen aan E.F.G. van Doorn te Den Haag als gedelegeerde van het Nederlandse Rode Kruis voor repatriëringsbesprekingen in Zwitserland, 1246; stuk
          Oude code: 1383
        - Stukken betreffende de doorsturing naar het Ministerie van Sociale Zaken van het verzoek van E.M. Meijers, hoogleraar te Leiden, om eventuele steun aan de kostendelging van het bagagetransport voor ongeveer 1400 repatrianten uit Theresienstadt (Tsjechoslowakije)., 1247
          Oude code: 1560
        - Telegrammen betreffende de overkomst uit Basel van een convooi met 400 Nederlanders., 1248
          Oude code: 1676, 1974
        - Stukken betreffende passages uit een rapport betreffende een repatriëringsgroep onder kapitein Roukens in de Russische zone in Duitsland., 1249
          Oude code: 1689
        - Stukken betreffende de informering van het Bureau Evacuatie en Repatriëringsaangelegenheden van het Militair Gezag dat de tweede secretaris van de Russische ambassade te Brussel, Skobelev, zich nog niet voor besprekingen inzake repatriëring heeft gemeld., 1250
          Oude code: 1780
        - Stukken betreffende de bevrijding en het vervoer van in China in Japanse gevangenschap gehouden Nederlanders., 1251
          Oude code: 1853, 1854, 2051, 2056, 2186, 2189, 2190, 2191
        - Brief van de minister van Sociale Zaken dat doorverwijzing van repatriëringszaken naar zijn ministerie dient te geschieden, 1252; stuk
          Oude code: 1945
        - Telegram met vermelding van de reis van de heren Poels en Nelissen met de repatriëringstrein naar Nijmegen, 1253; stuk
          Oude code: 2217
        - Brief van de minister zonder Portefeuille tot aanwijzing van kolonel F. Daubanton en majoor Koch voor het begeleiden van een aantal ex-politieke gevangenen uit het kamp Oranienburg te Sachsenhausen, 1254; stuk
          Oude code: 2410
        - Brief van het ministerie te Londen met het verzoek om post voor repatrianten in het kamp te Halden (Noorwegen) aan het ministerie toe te zenden, 1255; stuk
          Oude code: 2870
        - Stukken betreffende de repatriëring van Nederlandse krijgsgevangenen in Thailand., 1256
          Oude code: 4959, 12775
      - Stukken betreffende de doorverwijzing naar de Dienst van Evacuatie en Repatriëring te 's-Gravenhage van het verzoek van J. Dutilh te Rotterdam om overbrenging uit Graz (Oostenrijk) van de urn met as van zijn zoon C.C. Dutilh., 1945; 1257; omslag
        Oude code: 194
      - Stukken betreffende het verzoek van de directie van de NV Magazijn de Bijenkorf te Amsterdam om bevordering van de terugkeer van haar directeur-generaal S. Isaac uit Genève., 1945; 1258; omslag
        Oude code: 360, 405, 1282
      - Brief van het ministerie te Londen over de terugkeer naar Nederland van S. Thomas te Zürich., 1945; 1259; stuk
        Oude code: 602
    - Emigratie, G.2.5
      - Stukken betreffende (de bemiddeling bij) de verstrekking van informatie, visa, paspoorten, reis- en vestigingsvergunningen voor emigratie., 1945; 1260-1268; 9 omslagen
        - Belksma, S. te Emmer-Compascuum naar Britse Dominions en de Verenigde Staten., 1260
          Oude code: 2170
        - Camp, A. van te Eindhoven en J.J. van Lingen te Vlaardingen naar Nieuw-Zeeland., 1261
          Oude code: 148, 339, 1172, 2062
        - Coode-Nievelstein, R.V. te Spekholzerheide naar de Verenigde Staten., 1262
          Oude code: 1502
        - Heuts, J. te Roermond naar de Verenigde Staten., 1263
          Oude code: 2992
        - Karrenbeld, W. te IJmuiden naar Australië., 1264
          Oude code: 2713
        - Kemp, G. te Bussum naar Duitsland., 1265
          Oude code: 2426
        - Paets tot Gansoyen, P.J. te Den Haag naar Palestina, 1266
          Oude code: 126
        - Veld, C. te Assen naar Zuid-Amerika, 1267
          Oude code: 376
        - Verpalen, L.L.M. te Breda naar Argentinië, 1268
          Oude code: 763
      - Brief van H.T. O'Breen, advocaat en procureur te Zaltbommel, waarin hij pleit voor de stimulering van emigratie naar geallieerde gebieden., 1945; 1269; stuk
        Oude code: 530
      - Stukken betreffende de handhaving van de vertegenwoordiging in de Raad van Beheer van de Stichting Landverhuizing Nederland., 1945; 1270; omslag
        Oude code: 1315
      - Stukken betreffende het verzoek van L.J. en C.H. Hageman te Nijmegen om per boot terug te keren naar Kaapstad in Zuid-Afrika., 1945; 1271; omslag
        Oude code: 2173
    - Bemoeienissen met buitenlanders, G.2.6
      - Stukken betreffende het verzoek van graaf d'Hennezel, werkzaam aan het Frans gezantschap te Lissabon, om inlichtingen over zijn zoon G. d'Hennezel te Amsterdam., 1945; 1272; omslag
        Oude code: 145, 1263
      - Stukken betreffende de medewerking aan de repatriëring via Nederland van de ex-consul van Brazilië te Dresden, B. Harbich, zijn vrouw E. Harbich en de student O.R. Renner, allen Brazilianen., 1945; 1273; omslag
        Oude code: 482
      - Stukken betreffende gegevens over buitenlandse gevangenen., 1945; 1274-1278; 4 omslagen en 1 stuk
        - Stukken betreffende de inkennisstelling van het Deens gezantschap van de reden van aanhouding en internering te Den Haag van de Deen J.J. Börnsen., 1274
          Oude code: 679, 1669
        - Stukken betreffende de behandeling van het verzoekschrift van M. van Lierop te Lottum tot vrijlating van de Duitser F. Peters uit Britse krijgsgevangenschap., 1275
          Oude code: 1507
        - Stukken betreffende het verzoek van J.B.H. Kuhn-v.d. Kley te Rotterdam om vrijlating van haar Duitse echtgenoot uit Britse krijgsgevangenschap., 1276
          Oude code: 2427
        - Stukken betreffende de informering van de ambassadeur van de Sowjetunie over de aanwezigheid van Russische krijgsgevangenen in Nederland., 1277
          Oude code: 2541, 2570, 2571, 2999
        - Geleidebrief van een aan de chef Staf Militair Gezag doorgezonden schrijven van de in het Bewarings- en Verblijfskamp Zutphen geïnterneerde Duitser M. Fehr, 1278; stuk
          Oude code: 2961
      - Stukken betreffende het onderzoek naar de gegrondheid van de pensioenaanspraken van M. von Senden-Schugens te Schönberg bij Malmédy (B)., 1945; 1279; omslag
        Oude code: 691
      - Stukken betreffende een verzoek van het Ministerie van Justitie om een reactie op een schrijven van het Militair Gezag aan Justitie over het verblijf in Nederland van gedemobiliseerde Amerikaanse militairen., 1945; 1280; omslag
        Oude code: 976, 1499
      - Stukken betreffende het verzoek van L. Luys-Vandebroeck te Sint-Truiden (B) om medewerking aan de terugkomst van haar man naar België., 1945; 1281; omslag
        Oude code: 1381
      - Stukken betreffende de informering van de Belgische autoriteiten over de verblijfplaats van H.H.M. Metsers te Hulst., 1945; 1282; omslag
        Oude code: 2459
    - Overige administratieve zaken, G.2.7
      - Stukken betreffende de bemiddeling bij verzoeken van J.C. Eschauzier-Gleichman te Den Haag en J. van Royen-Coops te Amsterdam om hun kinderen naar Zwitserland uit te zenden., 1945; 1283; omslag
        Oude code: 146, 255, 286, 663
      - Stukken betreffende het inlichten van het ministerie te Londen over K. Oudendijk en C.A.P. Beck te Den Haag., 1945; 1284; omslag
        Oude code: 170, 285
      - Stukken betreffende het informeren van het ministerie te Londen over D. Hoogendijk en zijn gezin te Overschie., 1945; 1285; omslag
        Oude code: 189
      - Stukken betreffende het inwinnen, ten behoeve van haar ouders, van inlichtingen over L.M.E van Wassenaer-Crocini te Nederhemert., 1945; 1286; omslag
        Oude code: 396, 658, 1117, 1578
      - Stukken betreffende een verzoek van N. Tsaldaris te Athene om inlichtingen over L.E. van Dam van Isselt-Bosch te Den Haag en haar zusters., 1945; 1287; omslag
        Oude code: 606, 1705
      - Stukken betreffende het verzoek van het Nederlandse Rode Kruis om aan de Zweedse regering door te geven dat hulpgoederen weer aan eerstgenoemde instantie kunnen worden geadresseerd., 1945; 1288; omslag
        Oude code: 608
      - Stukken betreffende het verzoek van W. van Eysinga te Leiden om benzinevoorziening en inlichtingen over inreismogelijkheden voor leden van het Permanente Hof van Arbitrage te Den Haag., 1945; 1289; omslag
        Oude code: 715, 951, 1080
      - Stukken betreffende de uitzending van Nederlandse kinderen naar Denemarken., 1945; 1290; omslag
        Oude code: 986, 1177, 1348, 1655
      - Stukken betreffende de berichtgeving aan mevrouw Van Vredenburch-Apor over G. Apor te Budapest., 1945; 1291; omslag
        Oude code: 992
      - Stukken betreffende het verzoek van J. Plomp te Amsterdam om medewerking aan het weervinden van zijn op 10 maart 1940 met het stoomschip Gaasterland vanuit Hongkong vervoerde verhuisboedel., 1945; 1292; omslag
        Oude code: 1092, 1984
      - Brief aan A.P. Wierickx te Den Haag over de aankomst van zijn zoon R.P. Wierickx in Zwitserland., 1945; 1293; stuk
        Oude code: 1296
      - Stukken betreffende een verzoek van J.R. Bruijn te Amsterdam om inlichtingen over zijn vrouw in Magdeburg (D)., 1945; 1294; omslag
        Oude code: 1384
      - Stukken betreffende een verzoek om inlichtingen aan de burgemeester te Wassenaar over S. Ouscren-Bentzon te Zoeterwoude en M. Bronger-Bentzon te Wassenaar., 1945; 1295; omslag
        Oude code: 1451
      - Stukken betreffende de betuiging van ongerustheid van de echtgenote van persattaché Braaksma over diens gezondheid in verband met zijn verblijf in Glion bij Montreux (Zwitserland)., 1945; 1296; omslag
        Oude code: 2222
      - Stukken betreffende het verzoek van het ministerie te Londen aan mevrouw Pierson-Snouck Hurgronje om huisvesting te vinden voor mevrouw Loeff en L. de Kempenaer., 1945; 1297; stuk
        Oude code: 2254
      - Stukken betreffende het verzoek aan het Nederlandse Rode Kruis om ongeoorloofde grensoverschrijding tegen te gaan van personen, die met de kindertransporten naar Zwitserland meekomen., 1945; 1298; omslag
        Oude code: 2920
- Inwendige Dienst, H.
  - Personeel, H.1
    - Stukken betreffende secretaris-generaal A.M. Snouck Hurgronje., 1945; 1299-1300; 2 omslagen
      - Stukken betreffende het achtereenvolgens officieus en officieel in functie treden van de secretaris-generaal, 1299
        Oude code: 27, 69
      - Stukken betreffende het inlichten van H. Janssen te Venlo over de functie en het adres van J. Snouck Hurgronje, 1300
        Oude code: 217
    - Stukken betreffende de zuivering van personeel., 1945; 1301-1303; 1 omslag en 2 stukken
      - Ministeriële beschikking van 28 mei 1945 tot instelling en samenstelling van de Commissie tot Zuivering van het Ministerie van Buitenlandse Zaken, met bijlage, 1301; omslag
        Oude code: 101
      - Brief aan E.L.T. Themps te Den Haag over het vrijpleiten van een conciërge van het Ministerie van Buitenlandse Zaken van door hem volgens geruchten gedane onvaderlandslievende uitingen, 1302
        Oude code: 122
      - Anonieme brief over het verleden van W. van Heeckeren van Molecaten, werkzaam bij het ministerie., 1303
        Oude code: 1944
        Openbaarheid beperkt tot 1 januari 2021
    - Stukken betreffende de regeling van het ontslag van arbeidscontractanten bij tijdelijke bureaus., 1945; 1304; omslag
      Oude code: 130, 176, 325
    - Stukken betreffende het verzoek aan het Rijksbureau voor Voedselvoorziening in Oorlogstijd om bonloze bijvoeding voor de ambtenaren en het lager personeel van het ministerie., 1945; 1305; omslag
      Oude code: 138
    - Stukken betreffende verzoeken om rijvergunningen., 1945; 1306-1307; 1 omslag en 1 stuk
      - Stukken betreffende de aanvraag van een rijvergunning voor P.J. Boot, gedetacheerd bij het ministerie, 1306
        Oude code: 141, 242
      - Brief aan de Rijksverkeersinspectie met het verzoek om een rijvergunning voor de waarnemend chef Kabinet van het ministerie, J. Visser, 1307; stuk
        Oude code: 1002
    - Stukken betreffende het verwerven van fietsen voor het personeel., 1945; 1308; omslag
      Oude code: 142, 787
    - Stukken betreffende het verzoek aan D. Pastoor te Schoonoord (Drenthe) en J.M. Riel te Den Haag om hun werkzaamheden op het departement te hervatten., 1945; 1309; omslag
      Oude code: 196
    - Stukken betreffende de ontslagname van de waarnemend voorzitter van de Commissie voor de Organisatie der Departementen, A. van Doorninck., 1945; 1310; omslag
      Oude code: 197
    - Stukken betreffende het verzoek aan de Raad van Arbeid te Den Haag om rentekaarten voor vijf werksters bij het ministerie., 1945; 1311; omslag
      Oude code: 221
    - Brief aan het Ministerie van Binnenlandse Zaken met het verzoek om C.C. Kool als arbeidskracht aan het ministerie af te staan., 1945; 1312; stuk
      Oude code: 832
    - Stukken betreffende de aankondiging van de overkomst van N. van den Pol uit Londen naar Nederland., 1945; 1313; omslag
      Oude code: 596, 703
    - Stukken betreffende de herinvoering van de verstrekking van toeslagkaarten aan reizende rijksambtenaren., 1945; 1314; omslag
      Oude code: 1626
    - Stukken betreffende de toepassing van het Reisbesluit 1916 door de verstrekking van rantsoenbonnen voor het maken van bepaalde reizen., 1945; 1315; omslag
    - Brief van de minister van Binnenlandse Zaken over de hervatting van de werkzaamheden door C.G.S. Breebaart, gedetacheerd door het Ministerie van Buitenlandse Zaken bij zijn ministerie., 1945; 1316; stuk
      Oude code: 1956
    - Brief aan de 'Stichting Plein 24' te Den Haag met opgave van een aantal aspirant-leden voor de stichting., 1945; 1317; stuk
      Oude code: 2343
    - Stukken betreffende het aanbod van het Psychologisch Instituut te Den Haag om door psychologisch onderzoek bij de personeelsselectie van dienst te zijn., 1945; 1318; omslag
      Oude code: 2382
    - Stukken betreffende sollicitaties bij het departement., 1945; 1319-1449; 124 omslagen en 7 stukken
      - Andriessen, M.C.A. te Den Haag., 1319
        Oude code: 1438
      - Baars, A.J.M.W. te Rotterdam., 1320
        Oude code: 2840
      - Bakker, T.F. te Utrecht., 1321
        Oude code: 185, 465, 2119
      - Baren, J.A. van te Blaricum., 1322
        Oude code: 2563
      - Barnard, J. te Den Haag, 1323
        Oude code: 721
      - Beuningen, J.W. van te Zeist., 1324
        Oude code: 1554, 1555
      - Bloema, K.P. te Den Haag., 1325
        Oude code: 2093
      - Blom, J.H. te Bussum., 1326
        Oude code: 2465
      - Boersma, H. te Den Haag, 1327
        Oude code: 858
      - Bogaard, P.B. uyt den te Andernach (D)., 1328
        Oude code: 2009
      - Bokkel Huinink, N.B. ten te Utrecht, 1329
        Oude code: 399
      - Bolman-van Maurik, T., 1330
        Oude code: 981
      - Boom, C.E. van der te Apeldoorn, 1331
        Oude code: 456
      - Bos, M. te Dordrecht, 1332; stuk
        Oude code: 2629
      - Bosch, P.J. van den te Den Haag, 1333
        Oude code: 660
      - Bouma, M. te Den Haag., 1334
        Oude code: 1794
      - Bouthoorn, T.M. te Den Haag., 1335
        Oude code: 2791
      - Brouwer, R.P. te Amsterdam., 1336
        Oude code: 2276
      - Bruggeman, H. te Den Haag., 1337
        Oude code: 1609
      - Bruggeman, N. te Den Haag., 1338
        Oude code: 1610
      - Bruijnis, A. te Den Haag, 1339
        Oude code: 647
      - Bruininga, B. te Den Haag., 1340
        Oude code: 2846
      - Bruininga, F. te Den Haag., 1341
        Oude code: 1020
      - Clerk, H.G. te Den Bosch, 1342
        Oude code: 457
      - Damen, C.J. te Groningen, 1343
        Oude code: 535
      - Damen, S.M. te Oegstgeest., 1344
        Oude code: 1163
      - Dijkstra, J.S. te Delft., 1345
        Oude code: 2391
      - Dikshoorn, C. te Lunteren., 1346
        Oude code: 373, 2097
      - Doef, J.C.C. van der te Den Bosch., 1347
        Oude code: 2007
      - Dool, A. van der te Rotterdam, 1348
        Oude code: 780, 178
      - Doorn, L. van te Voorburg., 1349
        Oude code: 1394
      - Dresden, M.J. te Wassenaar., 1350
        Oude code: 799, 1161
      - Eijgenraam, H.A.M.J. te Voorburg, 1351
        Oude code: 116, 989
      - Eilerts de Haan, C. te Nijmegen, 1352
        Oude code: 684
      - Faber, E.J.M. te Amsterdam., 1353
        Oude code: 1443
      - Fischer, H.W. te Amsterdam., 1354
        Oude code: 1714
      - Fuld, A. te Den Haag, 1355
        Oude code: 315
      - Gelderen, J.W. van te Apeldoorn, 1356
        Oude code: 139, 506
      - Goossens, P.T.A. te Wassenaar., 1357
        Oude code: 2185
      - Graaff, H.E. de te Haarlem., 1358
        Oude code: 2416
      - Gratama, mevrouw, 1359; stuk
      - Groen, M. te Den Haag, 1360
        Oude code: 859
      - Grul, G.C.M. te Haren, 1361
        Oude code: 184
      - Gurányi, Z. te Amsterdam., 1362
        Oude code: 2849
      - Harmsen, F.C. te Hilversum., 1363
        Oude code: 1575
      - Hart, W. 't te Den Haag, 1364
        Oude code: 46, 364, 880
      - Hattink, R.E. te Amstelveen, 1365; stuk
        Oude code: 304
      - Herwaarden, G. van te Rotterdam, 1366
        Oude code: 674
      - Hof, A.L. van 't te Amersfoort, 1367
        Oude code: 455
      - Hoff, J. van 't te Den Haag., 1368
        Oude code: 1003
      - Hol, L.W.J. te Voorburg, 1369
        Oude code: 559
      - Hoogen, J.W. van der te Rijswijk, 1370
        Oude code: 583
      - Hugenholtz, A.F.H. te Den Haag., 1371
        Oude code: 1667
      - Janssen, M.C.F. te Amsterdam., 1372
        Oude code: 1570
      - Jasperse, J.J. te Rotterdam., 1373
        Oude code: 2414
      - Jelgersma, T.J. te Amsterdam., 1374
        Oude code: 1357
      - Jonge, G.C.M.I.P. de te Den Haag., 1375
        Oude code: 2890
      - Kaptein, W.T.J.J. te Schiedam, 1376
        Oude code: 636
      - Kelderman, J. te Ede., 1377
        Oude code: 2417
      - Kerkmeijer, H.E. te Apeldoorn., 1378
        Oude code: 1147
      - Kersten, A.N. te Arnhem., 1379
        Oude code: 1068
      - Kesber, C. te Den Haag., 1380
        Oude code: 1875
      - Klaarenbeek, J.J.M. te Bussum, 1381
        Oude code: 581
      - Köhlinger, C.H. te Den Haag, 1382
        Oude code: 356, 814
      - Koning Gans, J.A.P. de te Den Haag, 1383
        Oude code: 140, 899
      - Koning, L.J. te Voorburg, 1384
        Oude code: 8, 886
      - Korte, J.T.P. de te Den Haag, 1385
        Oude code: 115
      - Krips, R.C. te Den Haag., 1386
        Oude code: 1152
      - Lelyveld, J. van te Amsterdam., 1387
        Oude code: 1720
      - Leyger, H. te Den Haag., 1388
        Oude code: 953, 1285, 2688
      - Ligtvoet, P. te Den Haag., 1389
        Oude code: 1792
      - Loeb, E.R. te Den Haag, 1390
        Oude code: 179
      - Lorsheijd, J.J.T. te Den Haag., 1391
        Oude code: 2654
      - Luyt, K.., 1392
        Oude code: 2631
      - Marchés, H.J. te Rijswijk, 1393
        Oude code: 145
      - Maritz, L.W.C. te Amsterdam., 1394
        Oude code: 1324
      - Mastenbroek, J. te Amsterdam., 1395
        Oude code: 1766
      - Mooij, W. de te Rotterdam., 1396
        Oude code: 1441
      - Morijn, J. te Rotterdam., 1397
        Oude code: 2346
      - Nagel, W. te Leiden., 1398
        Oude code: 1388
      - Nieuwkerk, A.H. van te Amersfoort, 1399
        Oude code: 781
      - Noordhoek, L. te Vlaardingen., 1400
        Oude code: 2350
      - Offermans, J.A. te Utrecht., 1401
        Oude code: 1525
      - Overkleeft, C.M. te Den Haag, 1402
        Oude code: 9, 341
      - Peters, L.F. te Den Haag., 1403
        Oude code: 1390
      - Poelje, J.M. van te Den Haag., 1404
        Oude code: 1085
      - Poll, J.C. van de te Den Helder., 1405
        Oude code: 1143
      - Postelmans, N.J. te Den Haag, 1406; stuk
        Oude code: 2632
      - Ravelli, C. te Leerdam, 1407
        Oude code: 569
      - Riem Vis, G. te Den Haag, 1408
        Oude code: 860
      - Roethof, J.H. te Utrecht, 1409
        Oude code: 885
      - Röhrman, H. te Haarlem., 1410